【裁判字號】    97,訴,580
【裁判日期】    970721
【裁判案由】    違反毒品危害防制條例
【裁判全文】
臺灣新竹地方法院刑事判決               97年度訴字第580號
公  訴  人  臺灣新竹地方法院檢察署檢察官
被      告  甲○○
                    41號
上列被告因違反毒品危害防制條例案件，經檢察官提起公訴（97
年度毒偵字第1031號）後，經被告於本院準備程序中，就被訴事
實為有罪之陳述，經告知被告簡式審判程序之旨，並聽取檢察官
、被告之意見後，經本院合議庭裁定由受命法官獨任進行簡式審
判程序，本院判決如下：
    主    文
甲○○施用第一級毒品，累犯，處有期徒刑玖月。又施用第二級
毒品，累犯，處有期徒刑伍月。應執行有期徒刑壹年。
    犯罪事實
一、甲○○曾於民國93年間因施用第二級毒品案件，經本院以93
    年度少調字第267 號裁定送觀察、勒戒後，認無繼續施用毒
    品之傾向，於93年9 月22日釋放，並經本院以93年度少調字
    第267 號裁定不付審理確定。又於94年間因施用第一、二級
    毒品案件，經本院於95年6 月23日以95年度訴緝字第28號判
    決，分別判處有期徒刑8月、4月、並定應執行有期徒刑10月
    確定，於96年3 月23日縮短刑期執行完畢。詎仍不知悔改，
    基於施用第一級毒品海洛因，於97年4 月14日中午12時許，
    在新竹市○○路83巷12弄2號4樓，以將第一級毒品海洛因摻
    入香煙內，點燃後取其煙之方式，非法施用第一級毒品海洛
    因1 次；另基於施用第二級毒品甲基安非他命之犯意，於97
    年4 月14日中午12時許，同在上址，以將第二級毒品甲基安
    非他命置放玻璃球內用火燒烤後吸食所產生煙霧之方式，施
    用第二級毒品甲基安非他命1次。嗣為警於97年4月14日晚上
    6 時30分，在上址查獲賴湘榮持有甲基安非他命（另經臺灣
    新竹地方法院檢察署檢察官以97年度毒偵字第776 號另案偵
    辦），並查獲甲○○在場，經其同意後採集尿液送驗，結果
    呈安非他命類及嗎啡陽性反應，始知上情。
二、案經新竹市警察局第一分局報告臺灣新竹地方法院檢察署檢
    察官偵查起訴。
    理    由
一、程序部分：
    按除被告所犯為死刑、無期徒刑、最輕本刑為3 年以上有期
    徒刑之罪或高等法院管轄第一審案件者外，於前條第1 項程
    序進行中，被告先就被訴事實為有罪之陳述時，審判長得告
    知被告簡式審判程序之旨，並聽取當事人、代理人、辯護人
    及輔佐人之意見後，裁定進行簡式審判程序，刑事訴訟法第
    273條之1第1 項定有明文。本件被告甲○○所犯係死刑、無
    期徒刑、最輕本刑為3 年以上有期徒刑以外之罪，其於準備
    程序中就被訴事實為有罪之陳述，經告知簡式審判程序之旨
    ，並聽取公訴人及被告之意見後，本院合議庭認為適宜而裁
    定由受命法官獨任進行簡式審判程序，合先敘明。
二、認定被告甲○○犯行所憑之各項證據：
（一）被告甲○○對於上開犯行，迭於警詢、偵查中及本院準備
      、簡式審判程序時均坦承不諱。其稱：伊於97年4月14日
      中午12時，在新竹市○○路83巷12弄2號4樓內，以將第一
      級毒品海洛因置於香煙內點燃後吸取其煙之方式，非法施
      用第一級毒品海洛因1次；又於同時間、同地點將第二級
      毒品甲基安非他命置於玻璃球吸食器內燒烤後吸取其煙之
      方式，非法施用第二級毒品甲基安非他命1次等語（見偵
      查卷第10頁背面、第36頁，本院卷第11頁背面、第18頁）
      。
（二）臺灣尖端先進生技醫藥股份有限公司97年4 月23日濫用藥
      物檢驗報告（報告序號：竹一－7 號）暨新竹市警察局辦
      理煙毒、麻醉藥品案尿液送驗人真實姓名代號對照表暨送
      驗登記簿各1 份（見偵查卷第3、4頁）在卷足參：對於被
      告甲○○於97年4月14日晚間10時30分許在警局所親採封
      緘之尿液（尿液編號：A－098號），經送臺灣尖端先進生
      技醫藥股份有限公司以氣相層析質譜儀分析法檢驗後，確
      呈安非他命類及鴉片類陽性反應，其中安非他命、甲基安
      非他命濃度分別為4490ng/ml、26400 ng/ml，各逾閾值濃
      度（均為500ng/ml）8倍、52倍有餘，而嗎啡、海洛因濃
      度分別為80160ng/ml、15460ng/ml，各逾閾值濃度（均為
      300ng/ml）267倍、51倍有餘，是被告甲○○於97年4月14
      日中午12時許，應有施用第一級毒品海洛因、第二級毒品
      甲基安非他命各1次之犯行，且核與其於警詢、偵查中及
      本院準備、簡式審判程序所為之供述相符。
（三）被告甲○○前於93年間因施用第二級毒品案件，經本院以
      93年度少調字第267 號裁定送觀察、勒戒後，認無繼續施
      用毒品之傾向，於93年9 月22日釋放，並經本院以93年度
      少調字第267 號裁定不付審理確定等情，有臺灣高等法院
      被告前案紀錄表1 份附卷足資參佐。其於前開觀察、勒戒
      執行完畢釋放後5 年內，再犯本件施用毒品之犯行，依毒
      品危害防制條例第23條第2項規定，本院自應予以審理。
（四）綜上，本件被告甲○○犯行明確，應依法予以論科。
三、又被告甲○○所犯施用第二級毒品犯行部分，公訴人認被告
    甲○○係施用第二級毒品安非他命。惟安非他命、甲基安非
    他命固同屬安非他命類之中樞神經興奮劑，且俗名通常互為
    混用，惟二者究屬不同之第二級毒品，並以甲基安非他命目
    前國內濫用最為嚴重。而施用甲基安非他命之代謝最先是去
    N- 甲基（N-deme thylation）形成安非他命，而施用甲基
    安非他命後，在正常尿液PH值情況下，24小時內，有43％服
    用劑量以甲基安非他命原態排出；另施用安非他命後24小時
    內，有30％以安非他命原態排出，20％經去氮基作用及氧化
    作用形成苯甲酸，2％經反應形成Norephedrine（參照行政
    院衛生署出版「物質濫用」、「常見濫用藥物檢驗方法彙編
    」所載）。施用安非他命後，其尿液不致檢出甲基安非他命
    陽性反應，而施用甲基安非他命後，其尿液可檢出甲基安非
    他命和其代謝物安非他命成分，有行政院衛生署管制藥品管
    理局93年11月2日管檢字第0930010499號函影本1份在卷可參
    。是尿液經檢驗出甲基安非他命陽性，係被告甲○○施用甲
    基安非他命後以甲基安非他命原態排出者；而檢驗出安非他
    命陽性部分，乃施用甲基安非他命、安非他命均可檢驗出安
    非他命陽性反應。則由本件被告甲○○尿液經檢驗結果，呈
    甲基安非他命陽性反應，足以認定被告甲○○係施用甲基安
    非他命，而非安非他命。是公訴人就此部分記載為安非他命
    ，應予更正。
四、按海洛因、甲基安非他命係毒品危害防制條例第2條第2項第
    1款、第2款所定之第一級毒品、第二級毒品，金不得非法持
    有施用。是以：
（一）核被告甲○○於97年4月14日中午12時許，分別施用第一
      級毒品海洛因、第二級毒品甲基安非他命各1次之犯行，
      係犯毒品危害防制條例第10條第1項、第2項之施用第一、
      二級毒品罪。
（二）被告甲○○持有第一級毒品海洛因及第二級毒品甲基安非
      他命後，進而施用，其持有之低度行為應為施用之高度行
      為所吸收，不另論以持有第一、二級毒品罪。
（三）又被告甲○○上開施用第一級毒品海洛因1次、第二級毒
      品甲基安非他命1次犯行部分，其犯意各別，應分論併罰
      。
（四）被告甲○○因於94年間因施用第一、二級毒品案件，經本
      院於95年6月23日以95年度訴緝字第28號判決，分別判處
      有期徒刑8月、4月、並定應執行有期徒刑10月確定，於96
      年3月23日縮短刑期執行完畢等情，有臺灣高等法院被告
      前案紀錄表、臺灣新竹地方法院檢察署刑案資料查註紀錄
      表各1份在卷可按，其受有期徒刑之執行完畢，5年以內故
      意再犯本件有期徒刑以上之罪，均為累犯，依法均加重其
      刑。
（五）爰審酌被告甲○○有前開犯罪事實所載施用毒品之前案紀
      錄，竟仍不知戒惕，再度違犯本件毒品危害防制條例第10
      條第1項、第2項之罪，無視於毒品對於自身健康之戕害及
      國家對於杜絕毒品犯罪之禁令；其犯罪之動機、目的單純
      ；又施用毒品係自戕行為，犯罪手段平和，亦未因此而危
      害他人，所生損害非大；再考之其於犯後坦承犯行，態度
      良好，並參諸施用毒品者均有相當程度之成癮性及心理依
      賴，其犯罪心態與一般刑事犯罪之本質並不相同，應側重
      以適當之醫學治療及心理矯治處遇為宜等一切情狀，爰分
      別量處如主文所示之刑，併定其應執行之刑，以示懲儆。
據上論斷，應依刑事訴訟法第273條之1第1項、第299條第1 項前
段，毒品危害防制條例第10條第1項、第2項，刑法第11條前段、
第47條第1項、第51條第5款，判決如主文。
本案經檢察官陳麗芬到庭執行職務
中    華    民    國    97    年    7    月    21     日
                  臺灣新竹地方法院刑事第四庭
                              法  官  劉兆菊
以上正本證明與原本無異。
如不服本判決應於收受本判決後10日內向本院提出上訴書狀，上
訴書狀應敘述具體理由。上訴書狀未敘述上訴理由者，應於上訴
期間屆滿後20日內補提理由書狀於本院「切勿逕送上級法院」。
中    華    民    國    97    年    7    月    21     日
                              書記官  蕭汝芳
附錄論罪科刑法條：
毒品危害防制條例第10條
施用第一級毒品者，處6月以上5年以下有期徒刑。
施用第二級毒品者，處3年以下有期徒刑。


司法院資訊處製作；財團法人民間司法改革基金會備份。
